Minutes et répertoires du notaire Simon BAUDEQUIN, 1er avril 1483 - 1528 (étude VIII)
Archives nationales
- Minutes de Simon BAUDEQUIN, 1er avril 1483 - 20 mai 1530; MC/ET/VIII/6 - MC/ET/VIII/128
  - Minutes. 1486, 29 mars - 1487, 14 avril, 29 mars 1486 - 14 avril 1487; MC/ET/VIII/20; Document détérioré.
    - 1486, 9 octobre. Prise à bail par Jean Puesle, laboureur à Coubron de Jean Grison, marchand bourgeois de Paris, de dix bêtes à corne moyennant 28 l. t. et la moitié du surplus du prix de leur vente à la fin des quatre années de bail. .-, 9 octobre 1486; MC/ET/VIII/20; (détérioré par l'humidité
      Coubron (Seine-Saint-Denis); Courtry (Seine-et-Marne); Villeparisis (Seine-et-Marne); Batillart, Pierre; Charpentier, Bertrand; Grison, Jean; Lusset, Etienne; Puesle, Jean; commerçant
    - 1486, 10 octobre. Constitution par Roger Ficelin et François Mucen, marchands laboureurs à Soisy-sous-Montmorency, à Hardouin Moiffait, marchand bourgeois de Paris, de 4 l. p. de rente moyennant 50 l. t., 10 octobre 1486; MC/ET/VIII/20
      constitution de rente; Soisy-sous-Montmorency (Val-d'Oise); Ficelin, Roger; Moiffait, Hardouin; Mucen, François; commerçant
    - 1486, 10 octobre. Constitution par noble Fleurant Thoreau, chevalier, seigneur de Montletart (près Chaudin), à Denis de Hacqueville, avocat en Parlement, de 35 l. t. de rente assise sur la seigneurie de Montletart, moyennant 350 l. t., 10 octobre 1486; MC/ET/VIII/20
      constitution de rente; Hacqueville, Denis de; Thoreau, Fleurant
    - 1486, 12 octobre. Constitution par Jean Richer, secrétaire du Roi et élu de Meaux, à Nicolas Guiot, notaire, de 10 écus d'or, moyennant 100 écus d'or., 12 octobre 1486; MC/ET/VIII/20; (détérioré par l'humidité dans la partie inférieure).
      constitution de rente; Guiot, Nicolas; Richer, Jean
    - 1486, 14 octobre. Titre nouvel par Jean Chasteau, laboureur à Meudon, pour des héritages non décrits, chargés envers Jean Carré de 33 s. p. de rente et obligation envers Jean Carré pour 23 s. p. d'arrérages., 14 octobre 1486; MC/ET/VIII/20
      titre nouvel; Carré, Jean; Chasteau, Jean
    - 1486, 16 octobre. Délaissement par rachat par Regnault Cochery et Madeleine Drouet, sa femme, à Pernet Duhoussay, de 6 s. p. de rente moyennant 6 l. t., 16 octobre 1486; MC/ET/VIII/20
      cession; Cochery, Regnault; Drouet, Madeleine; Duhoussay, Pernet
    - 1486, 18 octobre. Obligation de 10 f. 7 s. 9 d.p. et de 8 f. par Jean de Gommetz, laboureur à Montmartre, fils et exécuteur testamentaire de Jean de Gommetz l'aîné, laboureur à Montmartre, décédé, envers Jean Moreau, Jacques Cuqueret, laboureurs Montmartre, et Pierre Thénart, marchand tonnelier à Paris, héritiers du défunt à cause de leurs femmes., 18 octobre 1486; MC/ET/VIII/20
      obligation; Cuqueret, Jacques; Gommetz, Jean de; Gommetz, Jean de (l'aîné); Moreau, Jean; Thénart, Pierre
    - 1486, 18 octobre. Bail par Guillaume Lemessager, marchand tailleur à Paris à Jean Landry, laboureur à Montmorency, de trois quartiers de vigne à Deuil-la-Barre, à la charge du paiement des cens et moyennant 38 s. p. de rente..- (Au dos de l'acte 1486-09-26, Bailly, Jean)., 18 octobre 1486; MC/ET/VIII/20
      bail; Deuil-la-Barre (Val-d'Oise); Montmorency (Val-d'Oise); Landry, Jean; Lemessager, Guillaume
    - 1486, 18 octobre. Partage entre Jean Leboulengier, laboureur à la Ville-l'Évêque, et Jean Lyonnet, maçon Paris, tuteur des enfants mineurs de Gilbert Godignon, d'une part et Yvonnet Godignon, laboureur à la Ville-l'Évêque, d'autre part, de pièces de vigne à Clichy, et au terroir du Port-de-Milly, au lieudit le Haut-Roule..-, 18 octobre 1486; MC/ET/VIII/20
      Du même jour. Bail par Jean Leboulengier et Jean Lyonnet à Guillaume Leboulengier, demeurant à Paris rue de Montmartre, des pièces de vigne appartenant auxdits mineurs pour trois ans moyennant 70 s. t. de loyer.
      partage; Clichy (Hauts-de-Seine); La Ville-l'Evêque (faubourg); Godignon, Gilbert; Godignon, Yvonnet; Leboulengier, Guillaume; Leboulengier, Jean; Lyonnet, Jean
    - 1486, 18 octobre à 1487, 12 mai. Titres nouvels par Charlot Dré, laboureur et sergent à verge demeurant à Chaillot, Jean Baillyf, Guillaume Demézières, Robin Baillyf, laboureurs à Chaillot, Guillaume Baillif (ou Lebaillif), laboureur au Haut-Roule, Jean Roger, Pierre Duhoussay Guillaume Leroy l'aîné, Raoulin Drouet, laboureurs à Chaillot, Benoît Pasquier, laboureur à la Ville-l'Évêque, Étienne et Pierre Berthault, laboureurs à Chaillot, Pierre Halebracque, marchand et bourgeois de Paris, Regnault Cochery, laboureur à Chevillot, Gillet Belost, marchand et laboureur hors la porte Saint-Honoré, et Guillaume Foucault, sergent ordinaire de la garenne de Rouvray, pour des pièces de vignes à Chaillot, chargées de cens et rentes envers Guillaume Chaudière, marchand bourgeois de Paris., 18 octobre 1486 - 12 mai 1487; MC/ET/VIII/20; Détérioré par l'humidité.
      titre nouvel; Boulogne (bois de); Baillif, Guillaume; Baillif, Jean; Baillif, Robin; Belost, Gillet; Berthault, Etienne; Berthault, Pierre; Chaudière, Guillaume; Cochery, Regnault; Demézières, Guillaume; Drouet, Raoulin; Dré, Charlot; Duhoussay, Pierre; Foucault, Guillaume; Halebracque, Pierre; Leroy, Guillaume (l'aîné); Pasquier, Benoît; Roger, Jean; commerçant
    - 1486, 21 octobre. Déclaration de Simon Deshayes, laboureur à Gironville (?)-en-Beauce, concernant la maison et terres tenues en bail à ferme d'Oudet de Bonsonnal par son père Jean Deshayes depuis douze ans, puis après son décès, par lui-même. Simon Deshayes s'accorde sur les clauses du bail avec Jean Grison, marchand bourgeois de Paris, à qui la moitié de la ferme a été vendue par les héritiers du bailleur, Pierrette de Bonsonnal épouse de Guillaume d'Outarville et sa sœur Geneviève de Bonsonnal., 21 octobre 1486; MC/ET/VIII/20
      Acte au dos de l'acte Puesle du 9 octobre 1486.
      déclaration; Deshayes, Simon; Bonsonnal, Oudet de; Bonsonnal, Pierrette de: Bonsonnal, Geneviève de; Grison, Jean; Outarville, Guillaume d'
    - 1486, 23 octobre. Attestation de nobles Philippe d'Aulnoy, seigneur de Goussainville, et Pierre de Mesnillet, écuyer, selon laquelle ils ont entendus Henri Delivres et Jean Binet, conseillers du Roi ès requêtes du Palais à Paris commis à faire le récolement et l'examen des témoins dans le procès opposant Guillaume de Saint-Simon, seigneur de Rasse et de Pressy à Jacques Erlaut au sujet de deux pièces nommées le Fief-Bocquet et Ricquelet, dire à Michel Solly, procureur du sieur de Saint-Simon, qu'ils n'entendraient plus de témoins et que les témoins restant seraient récolés., 23 octobre 1486; MC/ET/VIII/20; Détérioré par l'humidité.
      Précisions sur les lieux: Allonnes (Maine-et-Loire)--Russé
      attestation; Allonnes (Maine-et-Loire); Goussainville (Val-d'Oise); Précy-sur-Oise (Oise); Aulnoy, Philippe d'; Binet, Jean; Delivres, Henri; Erlaut, Jacques; Mesnillet, Pierre de; Rouvroy de Saint-Simon, Guillaume de (14..-1525); Soly, Michel
    - Attestation au sujet d'un procès concernant Philippe d'AVROY, seigneur de Gousseville., 23 octobre 1486; MC/ET/VIII/20
      attestation; Avroy, Philippe d'
    - 1486, 25 octobre. Accord pour fin de procès entre Jean Berelle, malade en la maladrerie Saint-Ladre-lès-Paris, et Marguerite Lasné, sa femme, afin de partager leurs biens à cause de leur séparation depuis l'entrée de Jean en la maladrerie., 25 octobre 1486; MC/ET/VIII/20
      accord; Berelle, Jean; Lasné, Marguerite
    - 1486, 25 octobre. Testament de Marion Lafacière, demeurant à Paris, paroisse de Saint-Nicolas-des-Champs., 25 octobre 1486; MC/ET/VIII/20; Détérioré par l'humidité.
      testament; Lafacière, Marion
    - 1486, 27 octobre. Transport par Geoffroy Duval, bourgeois de Paris, à Guillaume Gomeau, marchand à Troyes, de trente-deux muids de sel qu'il a fait charger en deux bateaux pour les transporter au grenier à sel de Vézelay. .-, 27 octobre 1486; MC/ET/VIII/20
      Du même jour. Transport par Geoffroy Duval à Guillaume Gomeau de seize muids de sel. (Cancellé).
      cession; Troyes (Aube); Vézelay (Yonne); Duval, Geoffroy; Gomeau, Guillaume
    - 1486, 27 octobre. Vente par Jean Ponzac, prêtre, natif de Lochy-en-Bourbonnais, à Jean Delaloère, notaire et secrétaire du Roi, d'une maison et clos de vigne à Montord, près Lochy, moyennant 36 l. t., 27 octobre 1486; MC/ET/VIII/20
      acte de vente; Louchy-Montfand (Allier); Montord (Allier); Delaloère, Jean; Ponzac, Jean
    - 1486, 28 octobre. Prise à bail par Martin Crespi, laboureur à Asnières-la-Garenne, de Jean de Brencourt, procureur au Châtelet d'un arpent de terre à Asnières, à la charge du paiement du cens et moyennant 8 s. p. de rente. .-, 28 octobre 1486; MC/ET/VIII/20; Détérioré par l'humidité.
      Du même jour. Prise à bail par Jean Homond et Guillaume Homond, son fils, de Jean de Brencourt, d'un arpent de terre à Asnières, aux mêmes conditions que ci-dessus.
      Asnières-sur-Seine (Hauts-de-Seine); Brencourt, Jean de; Crespi, Martin; Homond, Guillaume; Homond, Jean
    - 1486, 28 octobre. Bail par Henri Gébron, marchand épicier bourgeois de Paris à Jean Decrespines, laboureur à Chaville, de sept quartiers de vigne en trois pièces à Meudon et Fleury, à la charge du paiement des redevances et moyennant 32 s. p. de rente..- (Au dos de l'acte 1486-10-27, Duval, Geoffroy)., 28 octobre 1486; MC/ET/VIII/20
      Précisions sur les lieux: Meudon (Hauts-de-Seine)--Fleury
      bail; Chaville (Hauts-de-Seine); Meudon (Hauts-de-Seine); Descrespines, Jean; Gébron, Henri
    - 1486, 29 octobre. Titre nouvel par Jean Landejoie, laboureur à Suresnes, pour un quartier de vigne à Suresnes chargé de 5 s. p. de rente envers Bertrand Ducloz, huissier d'armes du cardinal de Lyon, et Gillette Auzoult, sa femme., 29 octobre 1486; MC/ET/VIII/20; ( très détérioré par l'humidité) (Au pied de l'acte 1486-06-01, Petit, Jacquet).
      titre nouvel; Suresnes (Hauts-de-Seine); Auzoult, Gillette; Ducloz, Bertrand; Landejoie, Jean
    - 1486, 1er novembre. Attestation de noble Michel Racine, écuyer, seigneur de Villegouble, et Jean Gobin, clerc à Paris, selon laquelle, le lundi précédent, alors qu'ils étaient en l'hôtel d'Albret en compagnie de Thomas Alexandre, celui-ci accepta de prêter son cheval à Jean Picart, fils de Jean Picart, notaire et secrétaire du Roi, qui promit de le lui ramener le lendemain., 1er novembre 1486; MC/ET/VIII/20
      attestation; Vélizy-Villacoublay (Yvelines); Gobin, Jean; Picart, Jean; Racine, Michel
    - 1486, 2 novembre. Placement par [...] Petit dit Lecablier, laboureur à Paris, et Jeanne, sa femme, veuve de Guillaume Audry, artilleur à Paris, de Jeanne Audry, fille de Guillaume et Jeanne, âgée de dix ans, chez Catherine Dussel, moyennant 8 l. t., 2 novembre 1486; MC/ET/VIII/20; Détérioré par l'humidité.
      Audry, Guillaume; Audry, Jeanne; Dussel, Catherine; Petit dit Lecablier, Jeanne
    - 1486, 3 novembre. Transport par Pierre Guion, marchand drapier, bourgeois de Paris, à Jean Flourmet, charron au Plessis-Gassot, d'une maison en la grand rue du Plessis-Gassot, à la charge du paiement des cens et rente et parce qu' il ne veut pas être son prouffit de plus tenir ladite maison ..- (Au dos de l'acte 1486-06-10, Guillot, Pierre)., 3 novembre 1486; MC/ET/VIII/20
      cession; Le Plessis-Gassot (Val-d'Oise); Flourmet, Jean; Guion, Pierre
    - 1486, 4 novembre. Nomination de Germain de Marle, général maître des monnaies du Roi, Pierre Picard, avocat en Palement, Morelet du Museau, notaire et secrétaire du Roi, et de Jacques Olivier, procureur en Parlement, pour mettre fin au procès qui oppose noble Philippe Dumoulin, écuyer, Antoine Dusert, son serviteur, d'une part et Gervaise et Jean Chrétien, en leurs noms et comme procureurs de Thomas Chrétien, d'autre part, au sujet de la mort de Mathelin Chrétien, fils de Thomas. (Fait en double exemplaire; détérioré par l'humidité)., 4 novembre 1486; MC/ET/VIII/20
      nomination; Chrétien, Gervaise; Chrétien, Jean; Chrétien, Mathelin; Chrétien, Thomas; Du Museau, Morelet; Dumoulin, Philipe; Dusert, Antoine; Marle, Germain de (14..-15..); Olivier, Jacques; Picard, Pierre
    - 1486, 4 novembre. Accord pour fin de procès entreGermain de Marle, général maître des monnaies du Roi, assisté de Thomas Bertin, son procureur et Jean Villet, demeurant à Suresnes, assisté de Jacques Patin, son procureur afin que Villet puisse faire ouvrir des fenêtres sur le mur mitoyen entre un clos de vigne appartenant à Germain de Marle et une maison lui appartenant, à condition d'y faire poser un treillage et afin qu'il fasse poser une gouttière sur ce mur, 4 novembre 1486; MC/ET/VIII/20
      accord; Bertin, Thomas; Marle, Germain de (14..-15..); Patin, Jacques; Villet, Jean
    - 1486, 4 novembre. Prise à ferme pour six ans par Colin Letavernier, laboureur à Villiers-le-Bel, de noble Denis Lebreton, seigneur de Villiers-le-Bel, général des finances du Roi, de tous les champarts que possède Denis Lebreton à Villiers-le-Bel moyennant douze setiers de blé, dix-huit setiers d'avoine et trois muids de grain., 4 novembre 1486; MC/ET/VIII/20; Détérioré par l'humidité.
      bail; Villiers-le-Bel (Val-d'Oise); Lebreton, Denis; Letavernier, Colin
    - 1486, 6 novembre. Bail pour six ans par Pierre Robillart et Jean Laurence, marchands et bourgeois de Paris, tuteurs de Marion, fille de Jacques Lemaignen, tisserand de drap à Paris, décédé, et de Perrette, sa veuve, à présent femme de Robinet Mauquaire, marchand bourrelier à Paris, à Pierre Raulin, marchand drapier, bourgeois de Paris, d'une portion de maison à Paris, au cloître Sainte-Opportune, à l'enseigne de l'Image Saint-Pierre, moyennant 20 l. t. de loyer. .-, 6 novembre 1486 - 8 novembre 1486; MC/ET/VIII/20; Détérioré par l'humidité.
      Du même jour. Quittance par Robinet Mauquaire et Perrette, sa femme, à Pierre Robillart et Jean Laurence, de tous les arrérages qui peuvent leur être dus à cause du douaire de Perrette, et délaissement à Robillart et Laurence des loyers qu'ils pourront percevoir pendant six ans moyennant 4 l. p. par an..
      Du même jour. Déclaration de Jean Laurence selon laquelle Pierre Robillart n'a en sa garde aucun bien meuble apartenant à Marion (et ne perçoit aucune rente ni aucun loyer)..
      Du même jour. Promesse par Pierre Robillart de rembourser à Jean Laurence toutes les sommes qu'il aura déboursées pour faire réparer ladite maison, en cas de décès de Marion..
      À la suite: 1486, 8 novembre. Bail par Pierre Robillart et Jean Laurence, pour six ans, à Pierre Fleury, teinturier de peaux à paris, d'une portion de ladite maison moyennant 10 l. t. de loyer.
      bail; Fleury, Pierre; Laurence, Jean; Lemaignen, Jacques; Lemaignen, Marion; Mauquaire, Perrette; Mauquaire, Robinet; Raulin, Pierre; Robillart, Pierre
    - 1486, 8 novembre. Quittance par Pierre Duboys, couvreur de tuiles à Paris, à Mathieu Séneschal, valet boucher à Paris, commis par justice à faire faire les travaux nécessaires en une maison à Paris, rue de Frère-Mentel, de 51 s. 8 d. p. pour travaux de couverture..-, 8 novembre 1486 - 30 novembre 1486; MC/ET/VIII/20; Détérioré par l'humidité.
      À la suite: 1486, 12 novembre. Quittance par François Meuget, charpentier de la grand cognée à Paris, à Mathieu Séneschal de 26 s. p..
      À la suite: 1486, 12 novembre. Quittance par Jean Goursault, menuisier à Paris, à Mathieu Séneschal pour 20 s. p..
      À la suite: 1486, 30 [novembre]. Quittance par Jean Martin, maçon, pour 78 s. p. correspondant à 13 jours de travaux.
      quittance; Duboys, Pierre; Goursault, Jean; Martin, Jean; Meuget, François; Séneschal, Mathieu
    - 1486, 8 novembre. Bail par Jean Descouy, sergent à cheval, à Jacques Thibault, laboureur à Gonesse, et Marion, sa femme, d'une masure à Gonesse, rue des Huiles, d'un jardin en la ruelle Geufroy, et d'un quartier et demi de vigne en ce lieu à la charge du paiement des cens et moyennant 32 s. p., 8 novembre 1486; MC/ET/VIII/20
      bail; Gonesse (Val-d'Oise); Descouy, Jean; Thibault, Jacques; Thibault, Marion
    - 1486, 8 novembre. Vente par Michel Bouyn, laboureur à Val-le-Grand, à Pierre Guion, marchand bourgeois de Paris, de cinquante-huit bêtes à laine moyennant [26 f. 9 s. p. a été barré] et prise à bail de cinquante-quatre bêtes par Michel pour trois ans moyennant le partage des laines chaque année et le partage des bêtes à la fin du bail., 8 novembre 1486; MC/ET/VIII/20
      Précisions sur les lieux: Montlhéry (Essonne)--Val-le-Grand (?)
      acte de vente; Montlhéry (Essonne); Bouyn, Michel; Guion, Pierre; commerçant
    - 1486, 8 novembre. Bail à ferme par Jean Jolis, sergent cheval du Roi, à Girard Damours, laboureur et berger à Vitry-sur-Seine, pour six ans, de 20 arpents de terre à Vitry et Villejuif, moyennant onze setiersde grain par an., 8 novembre 1486; MC/ET/VIII/20; Détérioré par l'humidité.
      bail; Villejuif (Val-de-Marne); Vitry-sur-Seine (Val-de-Marne); Damours, Girard; Jolis, Jean
    - 1486, 10 novembre. Vente par Pierre Guiboult, laboureur au Val de Meudon, et Jeanne, sa femme, à Guillaume Thibault, dit de Morletz, maréchal, bourgeois de Paris, d'un muid de vin de rente à prendre sur des vignes à Meudon et Clamart, moyennant 20 l. t. .- (Au dos de l'acte 1486-10-10, Thoreau, Fleurant)., 10 novembre 1486; MC/ET/VIII/20
      Précisions sur les lieux: Issy-les-Moulineaux (Hauts-de-Seine)--Les Moulineaux
      acte de vente; Clamart (Hauts-de-Seine); Issy-les-Moulineaux (Hauts-de-Seine); Guiboult, Jeanne; Guiboult, Pierre; Thibault dit de Morletz, Guillaume
    - 1486, 11 novembre. Bail par Jean de La Folye, procureur de Girard de La Folye, son père, à Jeanne, veuve de Martin Jubin, demeurant aux Monceaux en la paroisse de Joirre, d'un arpent de terre aux Coutures-de-Villeneuve moyennant une mine d'avoine de cens. .-, 11 novembre 1486; MC/ET/VIII/20; Détérioré par l'humidité.
      Du même jour. Bail à Jean Macieu d'un demi arpent de terre sur les fossés de Sausseron moyennant 2 s. p. de cens.
      bail; Montceaux-lès-Meaux (Seine-et-Marne); Sammeron (Seine-et-Marne); Jubin, Jeanne; Jubin, Martin; La Folye, Girard de; La Folye, Jean de; Macieu, Jean
    - 1486, 11 novembre. Bail par Étienne de Milly, changeur et bourgeois de Paris, à Pierre Chevalier, laboureur à Milly-sur-Marne, d'un quartier de jardin, un arpent et un demi quartier de vigne à Milly, moyennant 32 s. p. de rente..- (Au dos de l'acte 1486-11-02, Petit dit Lecablier)., 11 novembre 1486; MC/ET/VIII/20
      bail; Chevalier, Pierre; Milly, Etienne de
    - 1486, 13 novembre. Bail pour 9 ans par Perrette, veuve d'Antoine Leblanc, bourgeoise de Paris, et Jean Demanne, marchand bourgeois de Paris, tous deux tuteurs des enfants mineurs d'Antoine et Perrette, à Durand Joly, notaire, d'un hôtel et terres à Rosny., 13 novembre 1486; MC/ET/VIII/20
      bail; Rosny-sous-Bois (Seine-Saint-Denis); Demanne, Jean; Joly, Durand; Leblanc, Antoine; Leblanc, Perrette; commerçant
    - 1486, 14 novembre. Déclaration de noble Jeanne Leclerc, veuve de noble Jean Choart, lieutenant civil de la prévôté de Paris, selon laquelle, suivant la sentence du prévôt de Paris du 6 juin 1486, Thomas Berthin, procureur au Châtelet, lui a rendu les lettres, titres, sentences, qu'il conservait par devers lui., 14 novembre 1486; MC/ET/VIII/20; Détérioré par l'humidité.
      déclaration; Berthin, Thomas; Choart, Jean; Leclerc, Jeanne
    - 1486, 15 novembre. Vente par Louis Déprez, écuyer, seigneur de la Grange près Montfort-l'Amaury, à Colin Picart, laboureur à Cormeilles-en-Parisis, d'une maison en ce lieu, en la grand-rue du Chief-de-Ville, à la charge du paiement du cens et moyennant 90 l. t., 15 novembre 1486; MC/ET/VIII/20
      Précisions sur les lieux: Les Bréviaires (Yvelines)--La Grange-du-Bois
      acte de vente; Cormeilles-en-Parisis (Val-d'Oise); Les Bréviaires (Yvelines); Déprez, Louis; Picart, Colin
    - 1486, 16 novembre. Bail par Jean Courault, prieur de Notre-Dame de Plaisir, à Pierre Guion, marchand drapier, bourgeois de Paris, pour six ans, des justice et seigneurie de Fontenay, Bagneux, Châtillon et Sceaux, dépendant du prieuré de Plaisir, moyennant 12 l. t. par an. (Sur parchemin)., 16 novembre 1486; MC/ET/VIII/20
      bail; Bagneux (Hauts-de-Seine); Châtillon (Hauts-de-Seine); Fontenay-aux-Roses (Hauts-de-Seine); Plaisir (Yvelines); Sceaux (Hauts-de-Seine); Courault, Jean; Guion, Pierre
    - 1486, 16 novembre. Quittance par Jeanne Leclerc, veuve de Jean Choart, lieutenant civil de la prévôté de Paris, à Étienne de Milly, son cousin, changeur et bourgeois de Paris, pour des titres d'héritages à elle échus par la succession de Thomas de Milly, son oncle, chanoine de Saint-Jacques-de-l'Hôpital., 16 novembre 1486; MC/ET/VIII/20
      quittance; Choart, Jean; Leclerc, Jeanne; Milly, Etienne de; Milly, Thomas de
    - 1486, 16 novembre. Marché de maçonnerie entre Simon Fagot, maçon à Épinay, et Michel de La Grange pour un grand hôtel appartenant à Michel, où demeure Audry Ledoux., 16 novembre 1486; MC/ET/VIII/20; Détérioré par l'humidité.
      marché; Fagot, Simon; La Grange, Michel de; Ledoux, Audry
    - 1486, 18 novembre. Bail par Jean de Balaigny, receveur de la marchandise de poisson de mer à Paris, procureur de frère Louis de Paris, religieux de l'abbaye de Saint-Denis-en-France, pour six ans à Guillaume Troterel, laboureur à Champigny-sur-Marne, d'un hôtel à Champigny, deux cents arpents de terre et vingt arpents de pré et l'île de Conche ainsi que la mairerie de Champigny moyennant huit setiers de grain, demi cent de glays de foin, demi cent de breteaux de foin et 8 l. t., 18 novembre 1486; MC/ET/VIII/20
      bail; Champigny-sur-Marne (Val-de-Marne); Conches-sur-Gondoire (Seine-et-Marne); Saint-Denis (Seine-Saint-Denis); Balaigny, Jean de; Paris, Louis de; Troterel, Guillaume
    - 1486, 21 novembre. Quittance par Jeanne Lesverde, fille de Louis Lesverde, boulanger à Meaux, à Germain Lemaçon, général maître des monnaies du Roi, de toutes les poursuites qu'elle aurait pu lui intenter à cause de la compagnie charnelle qu'il a eue avec elle moyennant 15 l. t. et à condition qu'il prenne l'enfant dont elle est enceinte. (En double exemplaire)., 21 novembre 1486; MC/ET/VIII/20
      quittance; Lemaçon, Germain; Lesverde, Jeanne; Lesverde, Louis
    - 1486, 30 novembre. Prise à bail par [...] Prévost, laboureur à Monstereul sous le bois de Vincennes, de noble Mahieu de Nanterre, président au parlement de Paris, d'un demi arpent de vigne à Montreuil, moyennant 8 d. p. de cens et 16 s. p. de rente., 30 novembre 1486; MC/ET/VIII/20; (détérioré dans la partie gauche). (Au dos de l'acte 1486-10-02, Poussin, Robert).
      Montreuil (Seine-Saint-Denis); Nanterre, Mathieu de; Prévost (M.)
    - 1486, 30 novembre. Transport par Jean Rocher, laboureur à Argenteuil, à Mathelin Bérault, d'un corps d'hôtel, caves, étable et partie de cour, dépendant d'une maison à Argenteuil, rue de Chalis, à la charge du paiement des cens et rente et moyennant 100 s.t. (Sur parchemin, déchiré dans la partie droite)., 30 novembre 1486; MC/ET/VIII/20
      cession; Argenteuil (Val-d'Oise); Bérault, Mathelin; Rocher, Jean
    - 1486, 1er décembre. Prise à bail pour huit ans par Colin Girard, laboureur à Nanterre, de Pierre Chevalier, notaire, d'une maison à Nanterre, où le preneur demeure et de deux arpents de vigne en ce lieu, moyennant 6 l. t. de loyer., 1er décembre 1486; MC/ET/VIII/20
      Chevalier, Pierre; Girard, Colin
    - 1486, 1er décembre. Bail par noble Bertrand de Saint-Julien, tuteur de Daulphine de Saint-Julien, sa fille, dame de Pomponne et de Romainville, à Jean Fatre, maçon à la Villeneuve-aux-Ânes, d'une masure et d'un demi arpent de jardin en ce lieu, moyennant 12 d. p. et un chapon de cens et 10 s. p. de rente., 1er décembre 1486; MC/ET/VIII/20
      Précisions sur les lieux: Brou-sur-Chanteraine (Seine-et-Marne)--La Villeneuve-aux-Anes
      bail; Pomponne (Seine-et-Marne); Fatre, Jean; Saint-Julien, Bertrand de; Saint-Julien, Daulphine de